【裁判字號】    88,上易,3201
【裁判日期】    890126
【裁判案由】    竊盜
【裁判全文】
臺灣高等法院臺中分院刑事判決                  八十八年度上易字第三二○一號
    上  訴  人
    即  被  告  丁○○
右上訴人，因被告竊盜案件，不服臺灣臺中地方法院八十八年度易字第三三四三號，
中華民國八十八年十一月十日第一審判決（起訴案號：臺灣臺中地方法院檢察署八十
八年度偵字第二一一九六號），提起上訴，本院判決如左：
    主  文
原判決撤銷。
丁○○竊盜，處有期徒刑參月。
    事  實
一、丁○○意圖為自己不法之所有，於民國（下同）八十八年十月十二日凌晨一時三
    十分許，在臺中縣潭子鄉○○○路○路旁，發現丙○○所有車牌號碼Ｘ二－三四
    ０七號之自用小客車內，放有摩托羅拉八○九型大哥大行動電話一支，價值約新
    台幣（下同）五千元，竟撿拾路上之石頭乙顆，打破上開車輛駕駛座之車窗（毀
    損部分未據被害人告訴），予以竊取後，據為己有而留供己用，上開石頭則於行
    竊後隨意丟棄，嗣於同日上午七時許，丁○○駕車行經臺中縣豐原市○○路與保
    康路口時，為警查獲，帶回警局偵辦時，查悉丁○○上開偷竊之大哥大一支。
二、案經臺中縣警察局豐原分局移送臺灣臺中地方法院檢察署檢察官偵查起訴。
    理  由
一、訊據上訴人即被告（下稱被告）丁○○，對於前揭竊盜犯罪事實坦承不諱，核與
    被害人丙○○於警訊時指訴情節相符，並有贓物領據一紙在卷可稽。又依查獲之
    警員乙○○於本院調查時所證稱「他開沒有車牌廂型車，我們發覺可疑攔下帶回
    派出所，他說廂型車是朋友的，他用行動電話打給朋友，打完電話關機，我問他
    行動電話號碼，他講不出來，又說是他妹婿的，我們懷疑有問題才查出，他沒自
    首」等語，可見被告於本院辯稱伊係自首云云，尚難採信，從而本件事證明確，
    被告犯行堪予認定。
二、核被告所為，係犯刑法第三百二十條第一項之竊盜罪。且查被告係以路旁撿拾之
    石頭打破汽車之玻璃而行竊，該石頭雖係堅硬之物品，但應僅成立刑法第三百二
    十條第一項竊盜罪，而非成立同法第三百二十一條第一項第三款之攜帶兇器竊盜
    罪（參照六十五年六月一日台南地院六十五年度第二次法律座談會研究結論意旨
    ），起訴法條容有未洽，應予變更。原審經審理結果，認被告罪證明確，予以論
    科，固非無見。但原審誤被告應係成立刑法第三百二十一條第一項第三款之攜帶
    兇器竊盜罪，自有未洽。被告主張伊係自首，且請求緩刑云云，而提起上訴，但
    依前所述，被告並非係自首，且被告前於七十一年間因竊盜罪，被判處有期徒刑
    三月確定，又於七十五年間犯搶奪案，被判決徒刑在案，此有被告之前科表在卷
    可稽，本件且係深夜犯罪，對社會治安有嚴重影響，不宜宣告緩刑，可見被告之
    上訴，難認有理由，惟原判決既有上開可議，即屬無可維持，應由本院撤銷改判
    。爰審酌被告犯罪後坦承不諱態度良好，所竊得之物大哥大行動電話一支價值僅
    值五千元，且及時為警查獲，並已發還被害人，及其他犯罪一切情狀，量處如主
    文第二項所示之刑，以示懲儆。至被告持以竊盜之石頭既已丟棄，不復存在，爰
    不予宣告沒收，併此敘明。
據上論斷，應依刑事訴訟法第三百六十九條第一項前段、第三百六十四條、第二百九
十九條第一項前段、第三百條，刑法第三百二十條第一項，罰金罰鍰提高標準條例第
一條前段，判決如主文。
本案經檢察官甲○○到庭執行職務
中      華      民      國    八十九      年      一      月    二十六  日
                                  臺灣高等法院臺中分院刑事第二庭
                                        審判長法  官  陳  紀  綱
                                              法  官  陳  世  雄
                                              法  官  蔡  聰  明
右正本證明與原本無異。
不得上訴。
                                              書記官    瑞  芳
中      華      民      國    八十九      年      一      月    二十七  日
附錄：本案論罪科刑法條全文
刑法第三百二十條：
意圖為自己或第三人不法之所有，而竊取他人之動產者，為竊盜罪，處五年以下有期
徒刑、拘役或五百元以下罰金。
意圖為自己或第三人不法利益，而竊佔他人之不動產者，依前項之規定處斷。
前二項之未遂犯罰之。
                                                                        Ａ


司法院資訊處製作；財團法人民間司法改革基金會備份。
